【裁判字號】    92,自,551
【裁判日期】    921127
【裁判案由】    違反動產擔保交易法
【裁判全文】
臺灣臺中地方法院刑事判決                          九十二年度自字第五五一號
    自  訴  人  大和機車出租有限公司
    代  表  人  余長榮
    代  理  人  甲○○  住同右.
    被      告  乙○○  男  三.
右列被告因違反動產擔保交易法案件，經自訴人提起自訴，本院判決如左：
    主  文
乙○○動產擔保交易之債務人，意圖不法之利益，將標的物出賣，致生損害於債權人
，累犯，處拘役伍拾伍日，如易科罰金，以參佰元折算壹日。
    事  實
一、乙○○前因違反麻醉藥品管理條例案件，經本院於八十六年四月二十四日判處有
    期徒刑三月確定，又因肅清煙毒條例案件，經本院判處有期徒刑三年二月，經臺
    灣高等法院臺中分院於八十七年二月十七日駁回上訴確定，上開二者定其應執行
    之刑為有期徒刑三年三月。另於八十六年間因違反麻醉藥品管理條例，經本院判
    處有期徒刑五月確定，八十七年一月二十六日入監，於八十七年六月二十三日執
    行完畢。上開有期徒刑三年三月部分並接續執行，刑期起算日為八十七年六月二
    十四日，指揮書執畢日為九十年五月三十一日，另於八十八年九月十四日假釋付
    保護管束，指揮書執畢日為九十年五月七日，假釋期滿未被撤銷而執行完畢。猶
    不知警惕，其於九十一年九月十九日在臺中市○○路先輪車行，以動產擔保交易
    附條件買賣之方式，分期付款向大和機車出租有限公司購買車牌號碼ＩＮＬ─七
    二三號機車一輛，係動產擔保交易之債務人，並約定價款除自備款新臺幣（下同
    ）三千元外，另應繳分期款共計三萬三千八百八十元，自九十一年十月二十五日
    起分十一期付款，每月一期，應於每月二十五日給付三千零八十元，標的物應放
    置在臺中縣大里市○○路十七巷十號，價金未付清前，標的物仍屬大和機車出租
    有限公司所有，乙○○僅得依約占有使用，不得任意遷移、出賣、出質、移轉、
    抵押或為其他處分。詎乙○○在取得標的物後，僅繳二期分期款，餘款即未給付
    ，並意圖不法之利益，於九十一年十一月間某日，至臺中市○○路與雙十路口某
    機車行將上開標的物機車出售，並於九十一年十一月二十六日理過戶，使大和機
    車出租有限公司追索無著而致生損害。
二、案經大和機車出租有限公司起自訴。
    理  由
一、訊據被告乙○○就其於九十一年九月十九日在臺中市○○路先輪車行，以動產擔
    保交易附條件買賣之方式，分期付款向大和機車出租有限公司購買車牌號碼ＩＮ
    Ｌ─七二三號機車一輛，係動產擔保交易之債務人，並約定價款除自備款三千元
    外，另應繳分期款共計三萬三千八百八十元，自九十一年十月二十五日起分十一
    期付款，每月一期，應於每月二十五日給付三千零八十元，標的物應放置在臺中
    縣大里市○○路十七巷十號，價金未付清前，標的物仍屬大和機車出租有限公司
    所有，乙○○僅得依約占有使用，不得任意遷移、出賣、出質、移轉、抵押或為
    其他處分。詎其在取得標的物後，僅繳二期分期款，餘款即未給付，並於九十一
    年十一月間某日，至臺中市○○路與雙十路口某機車行將上開標的物機車出售等
    事實於本院審理中坦承不諱，核與自訴人之代理人甲○○於本院審理時指訴情節
    相符，復有契約書、存證信函、行車執照等影本各一份在卷可憑。而上開機車業
    於九十一年十一月二十六日過戶一節，有自訴人之代理人甲○○提出之公路監理
    加值務網查詢表一份在卷可參。是以被告確已將動產擔保交易之標的物機車出售
    ，本件事證明確，被告犯行洵堪認定，應予依法論科。
二、核被告乙○○所為，係犯動產擔保交易法第三十八條之罪。查前因違反麻醉藥品
    管理條例案件，經本院於八十六年四月二十四日判處有期徒刑三月確定，又因肅
    清煙毒條例案件，經本院判處有期徒刑三年二月，經臺灣高等法院臺中分院於八
    十七年二月十七日駁回上訴確定，上開二者定其應執行之刑為有期徒刑三年三月
    。另於八十六年間因違反麻醉藥品管理條例，經本院判處有期徒刑五月確定，八
    十七年一月二十六日入監，於八十七年六月二十三日執行完畢。上開有期徒刑三
    年三月部分並接續執行，刑期起算日為八十七年六月二十四日，指揮書執畢日為
    九十年五月三十一日，另於八十八年九月十四日假釋付保護管束，指揮書執畢日
    為九十年五月七日，假釋期滿未被撤銷而執行完畢，此有臺灣高等法院被告全國
    前案紀錄表一份在卷可憑；被告於前案有期徒刑執行完畢後，五年以內再犯本件
    有期徒刑以上之罪，屬累犯，應依刑法第四十七條之規定，加重其刑。爰審酌被
    告購買機車後僅繳款二期分期款即未再繳納，且將機車出售使自訴人追索無著，
    其犯罪動機、目的、手段，造成自訴人之損害，其雖能坦承犯罪事實，住仍未能
    與自訴人和解處理積欠車款等一切情狀，量處如主文所示之刑，並諭知易科罰金
    之折算標準。
據上論斷，應依刑事訴訟法第三百四十三條、第二百九十九條第一項前段，動產擔保
交易法第三十八條，刑法第十一條前段、第四十七條、第四十一條第一項前段，罰金
罰鍰提高標準條例第一條前段、第二條，判決如主文。
中      華      民      國    九十二      年    十一    月  二十七    日
                                        審判長法  官  陳  慧  珊
                                              法  官  林  學  晴
                                              法  官  陳      葳
右正本證明與原本無異。
如不服本判決，應於收受本判決後十日內向本院提出上訴書狀，其未敘述上訴理由者
，並得於提起上訴後十日內向本院補提理由書狀（均須按他造當事人之人數附繕本）
「切勿逕送上級法院」
                                              書記官
中      華      民      國      九十二      年    十一    月  二十七    日
附錄法條：
動產擔保交易法第三十八條：
動產擔保交易之債務人，意圖不法之利益，將標的物遷移、出賣、出質、移轉、抵押
或為其他處分，致生損害於債權人者，處三年以下有期徒刑、拘役或科或併科六千元
以下之罰金。


司法院資訊處製作；財團法人民間司法改革基金會備份。
